臺灣高等法院臺南分院刑事裁定　　　　九十一年度交抗字第一二七號　Ａ
　　　抗　告　人
　　　即異議人　　甲　○　○
右列抗告人因違反道路交通管理處罰條例案件，不服臺灣臺南地方法院中華民國九十
一年八月六日裁定（九十一年度交聲字第一一九號）提起抗告，本院裁定如左：
      主      文
抗告駁回。
      理      由
一、本件抗告意旨略以：抗告人於九十一年三月二日二十三時許駕駛ＴＢ─９７４８
    號自用小客車由路竹往臺南方向行駛，經省道湖內鄉○○路○段與中正路口，當
    時為綠燈閃爍時通過至被臨檢員警攔檢，已超過約一百五十公尺，且該道路路面
    又為彎道，員警設置之攔截點與抗告人於綠燈閃爍時通過駛至臨檢點所視之燈號
    確有不同，然當時被攔停員警主觀強調抗告人闖紅燈，亦未聽取抗告人之申辯，
    顯然係員警為求績效而逕予開單，令抗告人難以甘服，爰提起本件抗告等語。
二、按汽車駕駛人，行經有燈光號誌管制之交岔路口闖紅燈者，處新臺幣一千八百元
    以上五千四百元以下罰鍰；並記違規點數三點，道路交通管理處罰條例第五十三
    條、第六十三條第一項第三款分別定有明文。
三、經查：
    （一）本件抗告人即異議人甲○○係於民國（下同）九十一年三月二日二十三時
          許，駕駛車號ＴＢ─９７４８號自小客車沿省道臺一線由路竹往臺南方向
          （南向北）行駛，行經高雄縣湖內鄉○○路○段與中正路之設有燈光號誌
          管制之交岔路口時，因違規闖紅燈，經值勤員警當場攔停並當場掣單舉發
          等情，有高雄縣警察局高警交字第Ｎ00000000號舉發違反道路交
          通管理事件通知單及高雄縣警察局湖內分局九十一年三月二十七日湖警交
          字第０九一０００二一五五號函各一紙附於原審卷可稽，並經本件舉發之
          員警連榮宗於原審證稱：本件是伊告發的，當時伊是在中山路二段路邊執
          行擴大臨檢交通取締勤務，當時異議人（即抗告人甲○○）駕駛ＴＢ─９
          ７４８號自小客車由路竹往臺南方向行駛，異議人走中山路二段南向北行
          駛，行經中山路二段與中正路口時，中山路口燈號已轉換為紅燈，異議人
          尚在停止線之前，見紅燈未停闖越停止線繼續行駛，等到異議人經過該路
          口後，我們就攔檢開單告發，他確實有闖紅燈，伊看的很清楚，我們當時
          攔停時有告知異議人違規闖紅燈，異議人當時也無意見等語（詳原審卷第
          十八頁）無訛。而抗告人亦不否認有於上開時、地駕駛該輛自小客車行經
          該處設有燈光號誌管制之交岔路口，並為警當場攔停掣單舉發之事實，參
          諸執勤警員係依法執行公務，與抗告人並不相識，素無怨隙，苟非實情，
          自無須恣意誣攀之理。況警員執行公務本身受行政懲處責任之監督，到庭
          具結作證更以刑罰擔保其真實性，警員應無甘冒行政懲處及刑法偽證罪責
          任而刻意誣陷之必要。
    （二）抗告人雖一再辯稱其並未闖紅燈云云。惟按法院受理交通異議案件，乃是
          對於交通舉發之行政處分審查其是否違法，本質上屬於行政爭訟過程，與
          普通法院審理刑事案件之原則不同。其舉證責任之原理，非如刑事案件中
          ，應超越任何合理懷疑始可為有罪判決者之嚴格程度，而係應與民事訴訟
          相類似，除有特別規定外，基本上準用民事訴訟法，由國家機關與人民二
          造，各自履行其主觀之舉證責任，在過程中各自提出證據；若窮盡各種證
          據方法，待證結果仍有不明時，則由客觀舉證責任之危險分配原則，決定
          國家機關與人民二造何人應受敗訴危險。此參酌行政訴訟法第一百三十六
          條規定準用民事訴訟法第二百七十七條自明。查原裁決機關交通部公路總
          局嘉義區監理所臺南監理站，裁決抗告人甲○○闖紅燈，乃引據上開舉發
          單為證，而舉發本件違規事件之高雄縣警察局湖內分局員警連榮宗，亦於
          原審到庭具結陳證本件如何查獲並舉發之經過詳情，已如前述，並就抗告
          人所駕之自小客車係在行經前開設有燈光號誌管制之路口違規闖紅燈，且
          經其當場攔截等本件違規情節均證述明確，衡諸警員連榮宗本身係直接見
          聞抗告人駕駛該自小客車闖紅燈之事實經過，對事實最為明瞭，又其經以
          行政及刑事責任擔保其真實性，且舉發當時所記載違規人所駕車之違規情
          節又與事實相符等等各項因素，綜合認定其陳述為可採信。反觀抗告人就
          其指稱舉發員警舉發有誤乙節，既未提出確實證據以供調查，亦未舉出有
          何證據足資證明值勤員警確有捏造事實違法取締之情事，自難專憑其主觀
          片面之指陳，而認本件值勤員警舉發有誤。從而，抗告人前開所辯，洵屬
          卸責之詞，尚非可採。
    （三）綜上所述，抗告人上開行經設有燈光號誌管制路口闖紅燈之違規事實既可
          認定，則原審認移送機關即交通部公路總局嘉義區監理所臺南監理站據此
          引用前開道路交通管理處罰條例第五十三條第一項、第六十三條第一項第
          三款規定，而裁處抗告人罰鍰新臺幣二千七百元並記違規點數三點，於法
          並無不當，因而駁回抗告人於原審之聲明異議，本院核其認事用法俱無不
          合，抗告人抗告意旨空言否認有何違規，指摘原裁定不當，非有理由，應
          予駁回。
四、據上論斷，應依道路交通案件處理辦法第二十六條、刑事訴訟法第四百十二條，
    裁定如主文。
中    華    民    國      九十一      年      九      月      二十六    日
                                  臺灣高等法院臺南分院刑事第六庭
                                      審判長法官  楊    明    章
                                            法官  高    明    發
                                            法官  戴    勝    利
右正本證明與原本無異。
不得再抗告。
                                      法院書記官  吳    銘    添
中    華    民    國      九十一      年      九      月      三十      日
